【裁判字號】    98,裁,540
【裁判日期】    980226
【裁判案由】    全民健康保險
【裁判全文】
最  高  行  政  法  院  裁  定
                                       98年度裁字第540號
上  訴  人  中央健康保險局台北分局
代  表  人  甲○○
被 上訴 人  乙○○
上列當事人間全民健康保險事件，上訴人對於中華民國97年10月
31日臺北高等行政法院97年度簡字第224號判決，提起上訴，本
院裁定如下：
    主  文
上訴駁回。
上訴審訴訟費用由上訴人負擔。
    理  由
一、按對於適用簡易程序之裁判提起上訴，須經本院許可。前項
    許可，以訴訟事件所涉及之法律見解具有原則性者為限，行
    政訴訟法第235條定有明文。所謂法律見解具有原則性，係
    指該訴訟事件所涉及之法律問題意義重大，而有加以闡釋之
    必要而言。
二、本件上訴人對於高等行政法院適用簡易程序所為之判決，提
    起上訴，係以：
  (一)被上訴人於民國86年1月即成立投保單位，為雇用之外籍看
    護MISS ELIZABETH FONTANILLA CALZADO辦理加保，惟並未
    自89年9月7日為本案雇用之外籍看護DANAO ERLINDA SUMALO
    辦理加保，其自89年9月7日入境受雇起並無任何加保記錄，
    是被上訴人在雇用DANAO ERLINDA SUMALO期間未繳納其保險
    費，上訴人無重複收取保險費之事實，原判決以重複收取保
    險費而撤銷原處分，本件判決顯然不備理由。
  (二)被上訴人延遲至92年10月6日寄送DANAO ERLINDA SUMALO請
    領健保IC卡申請表，上訴人審核其外僑居留證影本，屬應加
    保之外籍人士，乃先行發卡以維護其健保就醫權益，是上訴
    人係因被上訴人未依規定填送「全民健康保險保險對象投保
    申報表」，而未能完成計收保險費作業，被上訴人稱該雇用
    期間已繳納保險費乃為強辯之詞等語。
三、經查本案上訴人作成下命處分，向被上訴人催繳其因僱用外
    籍勞工所應繳之全民健康保險保險費（下稱健保費），為此
    被上訴人在原審法院提起本件行政爭訟，而原判決為撤銷原
    處分及訴願決定之諭知，其理由無非是：被上訴人雖未依法
    在該僱用之外籍勞工入境時投保，但其曾於92年10月6日為
    該外籍勞工以外僑身分加保，該外籍勞工並因此取得健保IC
    卡，且在臺灣地區就醫，由此可推斷其已有繳納部分健保費
    ，所以上訴人應查明有無重複收取健保費，並將之扣除後，
    確定實際應補金額，再為下命處分。上訴意旨之重心則是在
    強調：原判決事實認定有誤，因為被上訴人在92年10月6日
    僅是申請該外籍勞工之健保IC卡而已，並未繳納健保費。然
    而以上有關事實認定之錯誤，基本上並無涉於法律見解之原
    則重要性議題。另外原判決只是要求查明健保費有無重複收
    取，在上訴人重為處分時，並不會產生拘束上訴人之法律效
    果，更難謂有重大之法律意義存在。是以上訴人提起上訴，
    依首開規定及說明，不應許可，其上訴難謂合法，應予駁回
    。
四、據上論結，本件上訴為不合法。依行政訴訟法第249條第1項
    前段、第104條、民事訴訟法第95條、第78條，裁定如主文
    。
中    華    民    國    98    年    2     月    26    日
                    最高行政法院第一庭
                        審判長法官  鄭  淑  貞
                              法官  林  茂  權
                              法官  侯  東  昇
                              法官  帥  嘉  寶
                              法官  胡  方  新
以  上  正  本  證  明  與  原  本  無  異
中    華    民    國    98    年    3     月    2     日
                              書記官  莊  俊  亨


司法院資訊處製作；財團法人民間司法改革基金會備份。
